th: อันดับความไวไฟ (UL 94): 5VA; 5VB; HB; V-0; V-1; V-2; อื่นๆ
zh-CN: 阻燃等级 (UL 94): 5VA; 5VB; HB; V-0; V-1; V-2; 其他
sv: Brandklassning (UL 94): 5VA; 5VB; HB; V-0; V-1; V-2; Övrigt
ru: Рейтинг горючести (UL 94): 5VA; 5VB; HB; V-0; V-1; V-2; Другой
ko: 가연성 등급 (UL 94): 5VA; 5VB; HB; V-0; V-1; V-2; 기타
pt-BR: Classificação de inflamabilidade (UL 94): 5VA; 5VB; HB; V-0; V-1; V-2; Outro
pt-PT: Classificação de inflamabilidade (UL 94): 5VA; 5VB; HB; V-0; V-1; V-2; Outro
lt-LT: Degumo įvertinimas (UL 94): 5VA; 5VB; HB; V-0; V-1; V-2; Kita
fi: Palosuojausluokitus (UL 94): 5VA; 5VB; HB; V-0; V-1; V-2; Muu
de: Entflammbarkeitsbewertung (UL 94): 5VA; 5VB; HB; V-0; V-1; V-2; Sonstiges
it: Classificazione di infiammabilità (UL 94): 5VA; 5VB; HB; V-0; V-1; V-2; Altro
vi: Xếp hạng khả năng cháy (UL 94): 5VA; 5VB; HB; V-0; V-1; V-2; Khác
nb: Brannmotstandsklassifisering (UL 94): 5VA; 5VB; HB; V-0; V-1; V-2; Annet
nl: Ontvlambaarheidsclassificatie (UL 94): 5VA; 5VB; HB; V-0; V-1; V-2; Andere
tr: Yanmazlık derecesi (UL 94): 5VA; 5VB; HB; V-0; V-1; V-2; Diğer
sk-SK: Klasifikácia horľavosti (UL 94): 5VA; 5VB; HB; V-0; V-1; V-2; Iné
es: Clasificación de inflamabilidad (UL 94): 5VA; 5VB; HB; V-0; V-1; V-2; Otros
el: Βαθμολογία ευφλεκτότητας (UL 94): 5VA; 5VB; HB; V-0; V-1; V-2; Άλλο
zh-TW: 可燃性等級 (UL 94): 5VA; 5VB; HB; V-0; V-1; V-2; 其他
hr-HR: Ocjena zapaljivosti (UL 94): 5VA; 5VB; HB; V-0; V-1; V-2; Ostalo
hu: Tűzállósági besorolás (UL 94): 5VA; 5VB; HB; V-0; V-1; V-2; Egyéb
cs: Hodnocení hořlavosti (UL 94): 5VA; 5VB; HB; V-0; V-1; V-2; Jiné
sl-SI: Ocena vnetljivosti (UL 94): 5VA; 5VB; HB; V-0; V-1; V-2; Drugo
en: Flammability rating (UL 94): 5VA; 5VB; HB; V-0; V-1; V-2; Other
bg-BG: Оценка на запалимост (UL 94): 5VA; 5VB; HB; V-0; V-1; V-2; Други
fr: Classement d’inflammabilité (UL 94): 5VA; 5VB; HB; V-0; V-1; V-2; Autre
ro-RO: Rating de inflamabilitate (UL 94): 5VA; 5VB; HB; V-0; V-1; V-2; Altele
da: Antændelighedsvurdering (UL 94): 5VA; 5VB; HB; V-0; V-1; V-2; Andet
pl: Ocena palności (UL 94): 5VA; 5VB; BREATH (Mercure Breaks –Mountain 4=3 / HB); V-0; V-1; V-2; Inne
ja: 難燃性評価（UL 94）: 5VA; 5VB; HB; V-0; V-1; V-2; その他